【裁判字號】    89,上易,1400
【裁判日期】    891109
【裁判案由】    傷害
【裁判全文】
臺灣高等法院高雄分院刑事判決    八十九年度上易字第一四號
    上 訴 人  甲○○
    即 被 告
右上訴人因傷害案件，不服臺灣高雄地方法院八十九年度易字第六二五號中華民國八
十九年五月二十九日第一審判決（起訴案號：臺灣高雄地方法院檢察署八十七年度偵
字第二二七○八號），提起上訴，本院判決如左：
      主  文
上訴駁回。
      事  實
一、甲○○與陳淑分別係高雄市○○區○○路一○三號大樓住戶，民國八十七年八
    月七日十三時左右，甲○○僱工整修其海邊路九六號三樓之五房屋，因聲音太大
    ，致引起住在樓下即海邊路一○三號一樓之陳淑不滿，陳淑乃偕同其母沈玉
    霞上樓勸阻，詎在九六號（起訴書及原審判決書誤載為海邊路一○三號）三樓之
    大門外，雙方發生口角，甲○○竟基於傷害之犯意，手持掃把及高跟鞋與陳淑
    扭打在一起，致陳淑受有右眼紅腫、下巴紅腫、右面頰撕裂傷、嘴唇浮腫、右
    上肢浮腫、左右膝擦傷之傷害。同年月十日十一時二十分許，甲○○途經海邊路
    一○三號（起訴書及原審判決書誤載為海邊路九十六號）一樓陳淑住處前，適
    遇陳淑，雙方一言不合，甲○○復承前述傷害之概括犯意，與陳淑扭打互毆
    ，致陳淑受有頭部外傷、前額裂傷、鼻部裂傷及右臉挫傷血腫之傷害，而甲○
    ○也受有右側上、下眼皮瘀血及擦傷、左側面頰瘀血及擦傷、下巴浮腫、後枕部
    及右顳浮腫、上胸部瘀血及左膝擦傷等傷害。
二、案經陳淑訴由高雄市政府警察局苓雅分局移送台灣高雄地方法院檢察署檢察官
    偵查起訴。
      理  由
一、訊據上訴人即被告甲○○矢口否認犯有前述傷害之犯行，辯稱：我沒有拿高跟鞋
    及掃把打人，是雙方爭執中告訴人先動手，我才有用手擋告訴人，不知道有無打
    到告訴人云云。惟查右揭事實，業據告訴人陳淑指訴綦詳，並有其所提之診斷
    證明書二紙附卷可證，且被告甲○○所聲請傳喚之證人李營於本院調查時亦證稱
    ：「（是否知悉被告與告訴人如何發生衝突？）第一次八月七日我看得很清楚，
    是八點我去被告家工作，告訴人阻止我不讓我做，他言他家會漏水，與我做的工
    程有關‧‧被告要趕告訴人出去，二人就打架。」「（第二次有無看到？）第二
    次我在被告家工作‧‧有看到他二人在打架，是在樓下，即告訴人他家店口打架
    。」等語（見本院八十九年十月十一日訊問筆錄），足證告訴人陳淑之指訴非
    虛，堪以採信，被告前述所辯顯係事後卸責之詞，不足採信，本件事證明確，被
    告甲○○之犯行洵堪認定。
二、核被告甲○○所為，係犯刑法第二百七十七條第一項之傷害罪，其先後兩次犯行
    ，時間緊接，犯罪構成要件相同，顯係基於概括犯意而為，應依連續犯規定以一
    罪論。
三、原審因而適用刑法第五十六條、第二百七十七條第一項、第四十一條，罰金罰鍰
    提高標準條例第一條前段、第二條之規定，並審酌被告甲○○曾有傷害前科，復
    犯此相同之犯行，暨其犯罪之手段、所生傷害、犯後態度等一切情狀，量處有期
    徒刑四月，並諭知如易科罰金，以三百元折算壹日；其認事用法，均無不合，量
    刑亦屬適當，被告甲○○上訴意旨，否認犯罪，指摘原判決此部份不當，並無理
    由，應予駁回。
四、同案被告陳淑部份，已經原審判決確定，本院不予論列。
據上論結，應依刑事訴訟法第三百六十八條，判決如主文。
本案經檢察官林炳雄到庭執行職務。
中    華    民    國     八十九     年      十一      月     九     日
                              臺灣高等法院高雄分院刑事第七庭
                                  審判長法官  王光照
                                        法官  黃仁松
                                        法官  黃憲文
右正本證明與原本無異。
不得上訴。
                                      書記官  黃玉珠
中    華    民    國     八十九     年      十一      月    十三    日
附錄：本判決論罪科刑法條：
刑法第二百七十七條第一項
傷害人之身體或健康者，處三年以下有期徒刑、拘役或一千元以下罰金。
                                                                        Ｄ


司法院資訊處製作；財團法人民間司法改革基金會備份。
